臺灣臺中地方法院民事裁定　九十三年聲字第一四二七號
　　聲　請　人　甲○○
聲請人因與被告黃正忠間確認本票債權不存在事件，聲請法官迴避，本院裁定如下：
    主      文
聲請駁回。
聲請程序費用由聲請人負擔。
    理      由
一、按民事訴訟法第三十三條第一項第二款所謂足認法官執行職務有偏頗之虞之情形
    ，係指法官於訴訟之結果有利害關係或於當事人有親交嫌怨等客觀事實，足使人
    疑其為不公平之審判者而言。若法官僅於訴訟程序之指揮或容納當事人調查證據
    之聲請或其他類此情形，不能認為其有聲請迴避之原因。且此種迴避原因，依同
    法第三十四條第二項、第二百八十四條之規定，應提出能即時調查之證據以釋明
    之。
二、本件聲請人聲請法官周瑞芬迴避，其理由略以：(一)其所提起之訴訟為確認之訴（
    即本院臺中簡易庭九十三年中簡字第一五四號確認本票債權不存在事件），縱使
    其起訴為無理由，亦不生將因本案判決發生給付比票面金額更多之問題，周瑞芬
    法官為勸使兩造和解，竟當庭脅誘聲請人如不和解，聲請人將給付比原起訴金額
    更多之金錢判決之可能，而認為周瑞芬法官之審理行為已嚴重誤導聲請人對於訴
    訟法理之認知，顯屬執行職務之偏頗，其脅誘原告與對造和解之行為，已嚴重偏
    袒相對人；(二)另周瑞芬法官為勸使聲請人與被告和解，曾向聲請人告知如不和解
    ，法官可能判決聲請人之姊曾雲秋偽造有價證券之罪，並判處有期徒刑三年以上
    ，然本件僅係民事事件，亦僅解決民事糾紛，何來刑事有罪判決，並違反不告不
    理原則，周瑞芬法官此等言論已嚴重有偏差；(三)且周瑞芬法官為何使力要原告與
    被告和解不可，是否與被告抑或其訴訟代理人周黛婕律師有何特殊關係，令人費
    疑不解，亦有嚴重之偏頗，侵害審判之中立公平性等語，故聲請迴避等語。
三、按法院不問訴訟程度如何，得隨時試行和解，民事訴訟第三百七十七條定有明文
    ，此乃因和解之目的，亦在於止訟息爭，為謀求當事人間之紛爭迅速圓滿解決，
    故規定法院試行和解，得隨時為之，又依一般情形，法院勸諭兩造和解過程，通
    常即由承審法官就訴訟現有訴訟資料及相關情形，分析兩造利害關係，使兩造相
    互讓步，最終達成和解，以利於迅速圓滿解決紛爭，至於法官勸使和解所採之理
    由是否妥當，亦僅供當事人之參考，最後是否同意成立和解，仍悉由當事人自行
    決定。經查，(一)本件聲請人起訴時係請求確認被告黃正忠所持有聲請人於九十二
    年五月三十一日所簽發（到期日未載），面額新臺幣（下同）二百萬元之其中三
    十萬元之本票債權不存在，其後復於九十三年七月六日具狀表明請求確認上開本
    票二百萬元之本票債權不存在。而本件承審過程，被告訴訟代理人周黛婕律師於
    九十三年四月十三日言詞辯論期日時辯稱：我們主張尾款（指原告購買不動產之
    尾款）剩餘二十二萬三千零三十二元，希望兩造可以和解等語，原告則主張本件
    尾款剩餘十三萬元等語（參見前揭卷宗九十三年四月十三日言詞辯論筆錄），顯
    見兩造間尚有和解契機，至於原審就兩造間之尾款費用，分析其金額結果，認為
    被告所得請求之金額將有可能高過原告於擴張起訴聲明前，所請求確認之金額三
    十萬元，而敦促聲請人讓步和解，縱認聲請人認為原審於和解時分析之理由有所
    不當，非不得拒絕和解，而由法院逕行判決，況且本件至今，兩造亦未因此達成
    和解，並於九十三年六月十五日言詞辯論終結，並預定九十三年六月二十九日宣
    判，此業經本院調閱九十三年中簡字第一五四號卷宗查核無誤，是尚難僅憑周瑞
    芬法官為上開和解勸諭，尚難據此認為承審法官對於聲請人有何「脅誘」行為，
    或嚴重誤導聲請人對於訴訟法理之認知之情形，(二)次查，聲請人於審理時自陳：
    前揭本票之簽名並非其所簽名，亦未授權他人簽名等語（參照本院九十三年中簡
    字第一五四號卷宗九十三年三月二十三日言詞辯論筆錄），而證人即聲請人之姊
    曾雲秋到庭作證時，則證稱：前揭本票之簽名為其所簽等語（參見前揭卷宗同年
    四月十三日言詞辯論筆錄），是就客觀上而言，若聲請人及證人曾雲秋所言屬實
    ，證人曾雲秋所為顯涉有偽造有價證券之罪嫌，依照刑法第二百零一條之規定，
    應處三年以上十年以下有期徒刑，得併科銀元三千元以下罰金，是本件承審法官
    對於聲請人起訴所請求之聲明，依據前揭調查證據之結果，對於證人曾雲秋將來
    可能涉及之刑責向聲請人為說明，應非全無根據，亦非不得作為勸諭和解時之利
    害關係解說。(三)至於聲請人主張：承審法官極力勸諭兩造達成和解，而質疑被告
    其與被告或其訴訟代理人周黛婕律師有特殊關係乙節，聲請人復未提出其他具體
    事證，此部分之主張尚難據此採信。綜上，聲請人主張承審法官執行職務有偏頗
    之虞之情形云云，均非有據，其聲請法官迴避，不予准許。
四、依民事訴訟法第九十五條、第七十八條，裁定如主文。
中　　　華　　　民　　　國　　九十三　　年　　　十　　　月　　  八　  　日
                                臺灣臺中地方法院民事第三庭
~B審判長法　官　張　瑞　蘭
~B　　　法　官　李　悌　愷
~B　　　法　官　許　石　慶
正本係照原本作成
如對本裁定抗告須於裁定送達後十日內向本院提出抗告狀
中　　　華　　　民　　　國　　九十三　　年　　　十　　　月　　 十一　　 日
~B　　　書記官
